臺灣高等法院臺中分院刑事判決　　　 100年度上訴字第1960號
上　訴　人
即　被　告　劉建宏
指定辯護人　本院公設辯護人　王金陵
上列上訴人因毒品危害防制條例等案件，不服臺灣臺中地方法院
100年度訴字第1366號中華民國100年8月9日第一審判決（起訴案
號：臺灣臺中地方法院檢察署100年度偵字第425號、第5102號）
，提起上訴，本院判決如下：
    主  文
原判決關於販賣第三級毒品部分，均撤銷。
劉建宏所犯如附表所示之罪，各處如附表所示之刑（含主刑及從
刑）。應執行有期徒刑參年陸月，未扣案之門號0000000000行動
電話壹支（使用序號000000000000000 之手機）沒收，如全部或
一部不能沒收時，追徵其價額。
    事  實
一、劉建宏（綽號：阿宏）明知愷他命（Ketamine，俗稱K 他命
    ）為毒品危害防制條例第2條第2項第3 款規定之第三級毒品
    ，且經行政院衛生署公告屬管制藥品管理條例第3 條規定之
    第3 級管制藥品，除依藥事法相關規定製造之針劑外，係屬
    藥事法第20條第1 款所稱未經核准擅自製造之偽藥，依法均
    不得販賣，竟意圖營利，單獨基於販賣愷他命之犯意，為下
    列販賣愷他命之行為：
  (一)李芳宜（綽號：米奇）於民國99年10月19日22時01分許，以
    門號0000000000行動電話撥打劉建宏所有並持用之門號0000
    000000行動電話（使用序號000000000000000 之手機），雙
    方約定在臺中市○○街380 號李芳宜租處見面。見面後，劉
    建宏即販售而交付愷他命1 包予李芳宜，並約定該包愷他命
    抵償積欠李芳宜之債務新臺幣（下同）1000元。
  (二)李芳宜（綽號：米奇）於99年10月23日18時42分許，以門號
    0000000000行動電話撥打劉建宏所有並持用之門號00000000
    00行動電話（使用序號000000000000000 之手機），雙方約
    定在臺中市○○街380 號李芳宜租處見面。見面後，劉建宏
    即販售而交付愷他命1 包予李芳宜，並約定該包愷他命抵償
    積欠李芳宜之債務1000元。
二、嗣於99年12月20日20時30分許，為警持搜索票在臺中市○○
    區○○路4段912號「吉吉網路生活館」查獲劉建宏。
三、案經臺中市政府警察局刑事警察大隊移送臺灣臺中地方法院
    檢察署檢察官偵查起訴。
    理  由
壹、證據能力部分：
一、按被告以外之人於偵查中向檢察官所為之陳述，除顯有不可
    信之情況者外，得為證據，刑事訴訟法第159條之1 第2項定
    有明文。蓋因檢察官與法官同為司法官署，且檢察官代表國
    家偵查犯罪，依法有訊問被告、證人及鑑定人之權力，且須
    對被告有利、不利之情形均應注意，況徵諸實務運作，檢察
    官實施刑事偵查程序，亦能恪遵法定程序之要求，不致有違
    法取證情事且可信度極高，是被告以外之人前於偵查中已具
    結而為證述，除反對該項供述得具有證據能力之一方，已釋
    明「顯有不可信之情況」之理由外，不宜遽指該證人於偵查
    中之陳述不具證據能力，方符前揭法條之立法意旨。是證人
    李芳宜於檢察官偵查中經具結所為之陳述，未曾提及檢察官
    在偵查時，有任何不法取供之情形，是客觀上並無顯不可信
    之情況，故上開證人於偵查中之證言，亦具有證據能力。
二、次按有事實足認被告或犯罪嫌疑人有最輕本刑為3 年以上有
    期徒刑之罪嫌，並危害國家安全或社會秩序情節重大，而有
    相當理由可信其通訊內容與本案有關，且不能或難以其他方
    法蒐集或調查證據者，得發通訊監察書。通訊監察書，偵查
    中由檢察官依司法警察機關聲請或依職權以書面記載第11條
    之事項，並敘明理由、檢附相關文件，聲請該管法院核發，
    通訊保障及監察法第5條第1項第1款、第2項分別定有明文。
    本件承辦警員對於被告所持用之0000000000門號行動電話，
    實施通訊監察，經本院核准在案，此有詳載聲監案號、案由
    、監察電話、監察對象之通訊監察書及電話附表附卷第可參
    ，係屬依法所為之通訊監察，應具有證據能力。又按通訊監
    察錄音之譯文，僅屬依據監聽錄音結果予以翻譯之文字，固
    具文書證據之外觀，但實際上仍應認監聽所得之錄音帶或光
    碟，始屬調查犯罪所得之證物；刑事訴訟法第165 條之1第2
    項所稱之證物，如其蒐證程式合法，並經合法調查，自具證
    據能力。因此，檢察官如提出通訊監察錄音之譯文為其證據
    方法，實乃以其監聽所得之錄音帶或光碟，為調查犯罪所得
    之證物，法院本應依刑事訴訟法第165條之1所列之方法調查
    ，以判斷該錄音帶或光碟是否與通訊監察錄音之譯文相符。
    而監聽錄音製作之譯文，雖通常為偵查犯罪機關單方面製作
    ，然若被告或訴訟關係人對其真實性並無爭執，經法院於審
    判期日提示譯文供當事人辨認、表示意見並為辯論者，程式
    自屬適法（最高法院95年度臺上字第295 號、94年度臺上字
    第4665號判決意旨參照）。經查，本案卷內之電話監聽，取
    證程式未見違法情事，已如前述；而警員依監聽錄音所製作
    之通訊監察譯文，經法院審理期間提示予檢察官、被告、辯
    護人後，檢察官、被告、辯護人對於通訊監察譯文內容之真
    實性，並無爭執，且經購毒者即證人李芳宜於偵訊時經檢察
    官提示該監聽譯文後，亦證稱確為其等與被告通話內容無訛
    ，揆諸前揭說明，上開通訊監察譯文應具證據能力。
三、末按傳聞法則乃對於被告以外之人於審判外之言詞或書面陳
    述而為之規範。本案判決以下引用之其餘非供述證據，無刑
    事訴訟法第159條第1項規定傳聞法則之適用，與本案待證事
    實具有自然之關聯性，且無證據證明係公務員違法取得之物
    ，依法自得作為證據。
貳、實體認定部分：
一、上開犯罪事實，迭據被告劉建宏於警詢、偵查及本院審理中
    均坦承不諱，核與證人李芳宜於偵查及原審審理時具結證述
    被告係交付愷他命抵債之情節相符，並有證人李芳宜使用之
    門號0000000000行動電話與被告使用之門號0000000000行動
    電話（使用序號000000000000000 之手機）通訊監察譯文在
    卷可稽。證人李芳宜於偵查時具結證稱：「問：（提示0000
    - 000000於99年10月23日18時至19時通訊監察譯文）所談何
    事？答：此次有交易1 小包，金額1000元，後來在我五常街
    租屋處交易成功，此次沒有給他錢，因他欠我錢，以抵債方
    式交易。」、「問：（提示0000-000000於99年10月17-18日
    通訊監察譯文）所談何事？此次有交易1 小包，全額1000元
    ，後來在我五常街租屋處交易成功，此次沒有給他錢，也是
    因他欠我錢，以抵債方式交。於18日晚上9 時許交易成功。
    」（見臺灣臺中地方法院檢察署100 年度偵字第425號卷第6
    頁）；於原審審理時具結證稱：「問：（提示同上卷第166-
    167頁99年10月17、 18日通聯紀錄）是否你與被告通話之內
    容？答：是。」、「問：（提示同卷第6 頁）你之前在偵查
    中時所述是否實在？（提示並告以要旨）答：99年10月19日
    被告有給我1 包愷他命，抵他欠我的壹仟元。我今天看了通
    聯紀錄確定是19日，因為19日我還跟被告討錢。」、「檢察
    官問：被告在何地點拿愷他命給你？答：我在的五常街的住
    處。」、「檢察官問：（提示同卷第168 頁99年10月23日通
    聯譯文）是否你與被告的通話內容？答：是。」、「檢察官
    問：被告說他會拿東西給你，是拿什麼東西給你？答：愷他
    命。」、「檢察官問：當天有無交易成功？答：應該是有吧
    ，應該是1000元。」、「檢察官問：（提示同上卷第6 頁）
    當時你在偵查時說交易的金額為1000元，是在你五常街住處
    ，但是被告欠你錢，所以以1000元抵付，是否實在？（提示
    並告以要旨）答：是。」、「檢察官問：依照通聯紀錄所示
    及你所言，你有兩次向被告購買愷他命，都是以被告對你的
    欠款，各以1000元抵付，是否如此？答：對。」、「你之前
    在偵查中所述是否實在？（提示並告以要旨）答：實在。」
    、「審判長問：99年10月19日、10月23日兩次被告所交付的
    愷他命都是以他欠你的錢來抵債嗎？答：是。」、「審判長
    問：都是1000元嗎？答：是。」等語（見原審卷第60頁背面
    至第61頁、第64頁背面）。足見證人李芳宜於偵查及原審審
    理中均具體指證被告有犯罪事實來所述之販賣愷他命犯行，
    且有通訊監察譯文足資佐證，益徵證人李芳宜之證詞非虛。
二、按販賣毒品之所謂販賣行為，須行為人主觀上有營利意圖，
    且客觀上有販入或賣出毒品行為，即足構成，至於實際上是
    否已經獲利，則非所問；必也始終無營利之意思，而以原價
    或低於原價有償讓與他人，方難謂為販賣行為，而僅得以轉
    讓罪論處（最高法院93年度臺上字第1651號判決意旨參照）
    。且衡諸我國查緝毒品愷他命之販賣一向執法甚嚴，又販賣
    毒品愷他命既係違法行為，當非可公然為之，亦無公定價格
    ，且容易分裝並增減份量，而每次買賣之價量，可能隨時依
    雙方關係深淺、資力、需求量及對行情之認知、來源是否充
    裕、查緝是否嚴謹、購買者被查獲時供述購買對象之可能風
    險之評估等情形，而異其標準，非可一概而論；販賣之人從
    價差或量差中牟利之方式雖異，其意圖營利之販賣行為則同
    一。且毒品愷他命量微價高，取得不易，倘若非有利可圖，
    一般人當無干冒重度刑責而提供毒品愷他命給他人之可能。
    況證人李芳宜與被告互無特殊之親屬情誼，其係因購買毒品
    始與被告接觸聯繫，則被告倘非有利可圖，應無平白費時、
    費力而為本案交付毒品愷他命予證人之理；況被告於本院審
    理中已自白2 次販賣愷他命均有賺取差價（見本院卷第42頁
    ），足認被告就該2次犯行，確均具有營利之販賣意圖。
三、綜上所述，被告上開自白核與事實相符，堪以採信。本案事
    證明確，被告上開販賣愷他命之犯行，堪以認定。
參、論罪科刑部分：
一、按愷他命成分應屬藥品管理，同時亦列屬管制藥品管理條例
    第3條所稱之第三級管制藥品，亦係毒品危害防制條例第2條
    所規範之第三級毒品，其藥品類別為「須由醫師處方使用」
    。目前愷他命並未經行政院衛生署依藥事法第22條第1項第1
    款規定公告為禁止製造、調劑、輸入、輸出、販賣或陳列之
    毒害藥品，故並非藥事法第22條第1項第1款所規定之禁藥，
    而藥品之製造或輸入或調劑，應依相關法令規定辦理，經行
    政院衛生署核准登記之愷他命製劑，僅有針劑4 筆等情，有
    行政院衛生署98年2月2日衛署藥字第0980001757號函可稽。
    而明知為偽藥而販賣者，藥事法第83條亦定有處罰明文。故
    行為人明知為偽藥即「愷他命」而販賣予他人者，除成立毒
    品危害防制條例第4條第3項（原判決誤載為第2 項）之「販
    賣第三級毒品罪」外，亦構成藥事法第83條第1 項之「販賣
    偽藥罪」，此均屬同一犯罪行為而同時有二種法律可資處罰
    之「法條（規）競合」情形，應依「重法優於輕法」、「後
    法優於前法」等法理，擇一處斷。而毒品危害防制條例第 4
    條第3項之販賣第三級毒品罪之法定本刑為「5年以上有期徒
    刑，得併科新臺幣700萬元以下罰金」，93年4月21日修正後
    藥事法第83條第1項販賣偽藥罪之法定本刑為「7年以下有期
    徒刑，得併科新臺幣500 萬元以下罰金」，則毒品危害防制
    條例第4條第3項之罪之法定本刑，顯較藥事法第83條第1 項
    之罪之法定本刑為重，依前述「重法優於輕法」之法理，自
    應優先適用毒品危害防制條例第4條第3項之規定處斷。
二、核被告所為，均係犯毒品危害防制條例第4條第3項之販賣第
    三級毒品罪。公訴人認被告犯罪事實一(一)、(二)所為，係犯藥
    事法第83條第1項之販賣偽藥罪及毒品危害防制條例第4條第
    3 項之販賣第三級毒品罪，為想像競合犯，應從一重之販賣
    第三級毒品罪處斷，容有誤會。又本案並無證據認被告持有
    第三級毒品已達純質淨重20公克以上，自難認其持有愷他命
    之行為已成罪，不生被告持有、販賣愷他命間之低度、高度
    行為論罪問題。而數行為於同時同地或密切接近之時地實施
    ，侵害同一之法益，各行為之獨立性極為薄弱，依一般社會
    健全觀念，在時間差距上，難以強行分開，在刑法評價上，
    以視為數個舉動之接續施行，合為包括之一行為予以評價，
    較為合理，則屬接續犯，而為包括之一罪（最高法院86年臺
    上字第3295號判例可資參照）。本件被告分別於不同時間、
    地點販賣愷他命（原判決誤載為甲基安非他命），每次在時
    間及地點差距上，可以分開，在刑法評價上，各具獨立性，
    各次行為皆可單獨成立犯罪，顯非於同時同地或密切接近之
    時地實施犯罪之接續犯。另所謂集合犯，係指依一般社會通
    念，特定犯罪行為具有反覆實施之特性，立法者於制定刑罰
    法律之初，亦已認知該種行為類型之反覆性，而有意藉由法
    條中客觀構成要件之行為要素，含括上開具有反覆實施特性
    之數個犯罪行為，仍僅接受一次刑法之評價為已足。而販賣
    毒品罪，不論行為人或為零星偶一為之，或不間斷為之，其
    於行為終了時，即已達營利之目的，自難認立法者於制定刑
    罰法律之初，已認知販賣毒品行為必屬具反覆性之犯罪，且
    有意藉由法條中客觀構成要件之行為要素，含括上開具有反
    覆實施特性之數個犯罪行為。況依94年2月2日總統令修正公
    布，並自95年7月1日施行之刑法，其修正既依據「刑罰公平
    原則」之考量，刪除有關連續犯之規定，並將含有連續犯性
    質之常業犯一併全數刪除（參見刑法修正草案總說明），則
    再以集合犯之概念評價多數販賣毒品之行為，即有不當。準
    此，本件被告所為2 次販賣愷他命之犯行，犯意各別，行為
    互殊，應予分論併罰。
三、查修正後毒品危害防制條例第17條第2項關於：「犯第4條至
    第8 條之罪於偵查及審判中均自白者，減輕其刑」之規定，
    旨在勵犯罪人之悛悔，同時使偵查或審判機關易於發現真
    實，以利毒品查緝，俾收防制毒品危害之效；是以法院援引
    適用該條項之規定時，應採取較為寬鬆之標準，方能貫徹並
    發揮增訂該條項之良法美意，同時並可節省司法調查之勞費
    。故不論被告之自白，係出於自動或被動、簡單或詳細、一
    次或多次，並其自白後有無翻異，苟其於偵查及審判中均有
    自白，即應依法減輕其刑（最高法院98年度臺上字第6928號
    判決意旨參照）。又依上揭法條之規定，所謂「偵查中之自
    白」既未明定限縮專指檢察官偵查中為限。而依現行刑事訴
    訟體制，刑事訴訟程序中之「偵查」，乃偵查機關就人犯之
    發現、確保、犯罪事實之調查，證據之發現、蒐集及保全為
    內容，以決定有無犯罪嫌疑，應否提起公訴之偵查機關活動
    。偵查機關有主體偵查機關與輔助偵查機關之分，檢察官乃
    偵查主體，司法警察官或司法警察則係偵查之輔助機關，此
    觀刑事訴訟法第228條第1項、第231條之1規定，均以檢察官
    為主體，而第229條至第231條之司法警察官或司法警察，則
    分別規定為「協助檢察官」、「應受檢察官之指揮」、「應
    受檢察官之命令」，即足明瞭。是上開「偵查中自白」之範
    圍，適用上應兼指司法警察官或司法警察實施之輔助偵查程
    序在內。司法警察官或司法警察就具體案件開始進行調查，
    並對犯罪嫌疑人製作調查筆錄時，為犯罪嫌疑人之被告如就
    犯罪嫌疑事實予以自白，應認其警詢自白，屬於偵查中自白
    之一環，而合於「偵查中自白」之要件。至於被告於偵查及
    審判中均自白後，嗣後又為否認犯罪之辯解，此仍屬被告在
    刑事訴訟上防禦權之合法行使，不能憑此否定其前此所為之
    自白，而排除上開條例第17條第2 項規定之適用（最高法院
    99年度臺上字第2423號判決意旨參照）。查本件被告於警詢
    及偵查中均已自白有如事實欄所示2 次販賣愷他命予李芳宜
    之行為，其雖於原審準備程序及審理中僅坦承交付愷他命予
    李芳宜，惟矢口否認有賺取差價，而否認成立販賣第三級毒
    品愷他命罪；然被告於上訴後於本院審理中業已承認先後 2
    次交付愷他命予李芳宜時，均有賺取差價（見本院卷第42頁
    ），而自白有販賣第三級毒品愷他命之行為，是堪認被告於
    偵查及審判中關於犯罪事實欄一(一)、(二)之犯行均已自白，均
    應依修正後毒品危害防制條例第17條第2 項之規定減輕其刑
    。
四、原審法院以被告劉建宏所犯2 次販賣第三級毒品罪罪證明確
    ，適用毒品危害防制條例第4條第3 項、第19條第1項，刑法
    第11條、第51條第5 款等規定，而予以論罪科刑，固非無見
    。惟原判決未及審酌被告就犯罪事實欄一(一)、(二)販賣毒品予
    李芳宜部分於本院審理中亦已自白犯行（於原審否認犯行）
    ，而未及適用毒品危害防制條例第17條第2 項規定減輕其刑
    ，容有未洽。被告上訴意旨認原審就犯罪事實欄一(一)、(二)販
    賣毒品予李芳宜部分於偵審中均已自白，而漏未適用減刑規
    定，指摘原判決不當，即有理由，自應由本院就此部分予以
    撤銷改判。
五、爰審酌被告明知愷他命戕害身心，竟予販賣予他人施用，無
    視國家杜絕毒品犯罪之禁令，而將毒品販賣予吸毒者，所為
    非但增加毒品在社會流通之危險性，且助長施用毒品成癮之
    惡習，戕害他人身心健康，對社會治安亦有相當程度之危害
    ，惟念其販賣愷他命之對象僅有1 人、數量尚微，惡性尚非
    重大，犯罪後已坦承犯行，表示悔意，暨其年輕識淺、思慮
    未周等一切情狀，分別量處如主文第2 項所示之刑，並定其
    應執行之刑。
六、沒收部分：
    按刑罰法令關於沒收之規定，兼採職權沒收主義與義務沒收
    主義。職權沒收，係指法院就屬於被告所有，供犯罪所用、
    預備用或因犯罪所得之物，仍得本於職權斟酌是否宣告沒收
    ，例如刑法第38條第1項第2款、第3款、第3項前段等規定屬
    之。義務沒收，則又可分為絕對義務沒收與相對義務沒收，
    前者指凡法條有：「不問屬於犯人與否，沒收之」之特別規
    定者屬之，法院就此等物品是否宣告沒收，無斟酌餘地，除
    已證明滅失者外，不問屬於犯人與否或有無查扣，均應宣告
    沒收，例如刑法第38條第1項第1款、第2項、第200條、第20
    5 條、第209條、第219條、第266條第2項、毒品危害防制條
    例第18條第1 項前段等規定屬之；後者則係指供犯罪所用、
    預備用或因犯罪所得之物，如屬於被告所有，即應依法沒收
    ，例如毒品危害防制條例第19條第1 項前段是。次按毒品危
    害防制條例第19條第1項：「犯第4條至第9 條、第12條、第
    13條或第14條第1項、第2項之罪者，其供犯罪所用或因犯罪
    所得之財物，均沒收之，如全部或一部不能沒收時，追徵其
    價額或以其財產抵償之。」之規定，係採義務沒收主義，以
    徹底杜絕行為人貪取暴利之誘因、工具與結果。凡供販賣毒
    品所用或因犯罪所得之財物，祇要屬於被告所有，即應宣告
    沒收，不能沒收時，追徵其價額或以其財產抵償之，法院並
    無斟酌沒收與否之餘地，應義務宣告沒收者，亦不以當場經
    搜獲扣押者為限。另毒品危害防制條例第19條第1 項所謂犯
    罪所得之財物沒收，如不能沒收時，追徵其價額或以其財產
    抵償者，以實際取得之財物為限，如尚未取得者，即無適用
    該項規定沒收之餘地（最高法院98年度台上字第6120號判決
    參照）。再按毒品危害防制條例第19條第1 項規定性質上係
    沒收之補充規定。其屬於本條所定沒收之標的，如得以直接
    沒收者，判決主文僅宣告沒收即可，不生「追徵其價額」或
    「以其財產抵償之」問題，須沒收之標的全部或一部不能沒
    收時，始生「追徵其價額」或「以其財產抵償之」選項問題
    。而「追徵其價額」或「以其財產抵償之」係屬兩種選項，
    分別係針對現行貨幣以外之其他財產與現行貨幣而言；本規
    定所稱「追徵其價額」者，係指所沒收之物為金錢以外之其
    他財物而無法沒收時，因其實際價值不確定，應追徵其價額
    ，使其繳納與原物相當之價額，並無以其財產抵償之問題。
    倘嗣後追徵其金錢價額，不得結果而須以其財產抵償者，要
    屬行政執行機關依強制執行之法律之執行問題，即無不能執
    行之情形，自毋庸諭知「或以其財產抵償之」。如不能沒收
    之沒收標的為金錢時，因價值確定，判決主文直接宣告「以
    其財產抵償之」即可，不發生追徵價額之問題（最高法院99
    年度第5 次刑事庭會議決議參照）。末按，行動電話服務須
    以通話晶片卡為使用介面，因此電信公司於出租行動電話門
    號予消費者使用時，即同時附帶提供晶片卡給消費者作為門
    號使用之介面，故電信公司接受消費者申辦門號並將該門號
    開通上線時，該晶片卡之所有權亦移轉於消費者，自不能認
    該晶片卡仍屬電信公司所有之物(最高法院97年度臺上字第1
    952號、第2230號判決意旨參照）。經查：
  (一)被告販賣愷他命所用之門號0000000000行動電話（使用序號
    000000000000000之手機)，雖係其祖母「劉王嬌」之名義所
    申請，惟已屬被告所有並供其使用等情，業據被告供明為在
    卷，雖未扣案，仍應依毒品危害防制條例第19條第1 項規定
    ，各於附表編號1、2宣告沒收，並諭知如全部或一部不能沒
    收時，追徵其價額。
  (二)被告販賣毒品愷他命2 次，數量各1000元，惟係作為抵債之
    用，被告並未實際取得，依法自不得宣告沒收，公訴人認應
    依毒品危害防制條例第19條第1 項規定，宣告沒收，並諭知
    如全部或一部不能沒收時，以被告之財產抵償之，容有誤會
    。
  (三)扣案門號0000000000 行動電話（使用序號000000000000000
    之手機）1 支，核與被告販賣愷他命所用之手機門號、序號
    不符，復查無積極事證足資證明確與本案販賣愷他命之犯行
    有關，自不得宣告沒收。
據上論斷，應依刑事訴訟法第369條第1項前段、第364條、第299
條第1項前段，毒品危害防制條例第4條第3項、第17條第2項、第
19條第1項，刑法第11條、第51條第5款，判決如主文。
本案經檢察官李清友到庭執行職務。
 中    華    民    國   100    年    11    月    22    日
            刑事第三庭  審判長法  官  王  增  瑜
                              法  官  李  悌  愷
                              法  官  唐  光  義
以上正本證明與原本無異。
如不服本判決應於收受送達後十日內向本院提出上訴書狀，其未
敘述上訴理由者，並得於提起上訴後十日內向本院補提理由書（
均須按他造當事人之人數附繕本）「切勿逕送上級法院」。
                              書記官  呂  安  茹
中    華    民    國   100    年    11    月    22    日
附表：
┌──┬─────────┬──────────────────────────────┐
│編號│犯   罪   事   實 │罪            刑            之            宣            告  │
├──┼─────────┼──────────────────────────────┤
│ 一 │如犯罪事實一(一)所載│劉建宏販賣第三級毒品，處有期徒刑貳年捌月。未扣案之門號091603│
│    │                  │6966行動電話（使用序號000000000000000之手機）行動電話壹支沒 │
│    │                  │收，如全部或一部不能沒收時，追徵其價額。                    │
├──┼─────────┼──────────────────────────────┤
│ 二 │如犯罪事實一(二)所載│劉建宏販賣第三級毒品，處有期徒刑貳年捌月。未扣案之門號091603│
│    │                  │6966行動電話（使用序號000000000000000之手機）行動電話壹支沒 │
│    │                  │收，如全部或一部不能沒收時，追徵其價額。                    │
└──┴─────────┴──────────────────────────────┘